【裁判字號】    95,交抗,184
【裁判日期】    950315
【裁判案由】    違反道路交通管理處罰條例
【裁判全文】
臺灣高等法院交通事件裁定             95年度交抗字第184號
抗  告  人
即受處分人  甲○○
上列抗告人因違反道路交通管理處罰條例案件，不服臺灣士林地
方法院94年度交聲字第986號，中華民國95年1月23日裁定，提起
抗告，本院裁定如下：
    主  文
原裁定撤銷，發回臺灣士林地方法院。
    理  由
一、按汽車駕駛人，駕駛汽車肇事致人受傷或死亡，應即採取救
    護或其他必要措施，並向警察機關報告，不得駛離；違者吊
    扣其駕照3個月至6個月，道路交通管理處罰條例第62條第1
    項定有明文。
二、原處分意旨略以：抗告人即受處分人甲○○於92年3月14日
    18時35分，駕駛車牌號碼EY-4121號自用小客車沿臺北市○
    ○區○○街180號巷口時，疏未注意致其所駕駛之前開車輛
    輾過在右側騎乘機車之郭寶珍左腳背，致郭寶珍受有左足挫
    傷之傷害，受處分人見狀未即時採取救護或其他必要措施，
    亦未向警察機關報告而駛離，經以北市警交大字第ABX73503
    9號違規通知單舉發。嗣受處分人前向原處分機關申訴，原
    處分機關調查結果仍認受處分人有上開違規行為，乃依違反
    道路交通管理處罰條例第62條第1項之規定，裁決吊扣駕駛
    執照3個月。
三、原裁定意旨略以：受處分人上開違規事實，業據證人即被害
    人郭寶珍於警詢及偵查時指述明確（見原審卷第24頁、第
    2564 號偵查卷第15、16頁），並有道路交通事故調查報告
    表(一)、(二)（見原審卷第32、33頁），道路交通事故談話紀錄
    表（見原審卷第30頁）、道路交通事故補充資料表（見原審
    卷第31頁）、現場圖（見原審卷第29頁）、陽明醫院診斷書
    （見第2564號偵查卷第3頁）附卷可佐，堪信受處分人確有
    前揭之違規行為。至檢察官就受處分人所涉肇事逃逸為不起
    訴處分，理由係以受處分人並未故意逃逸，與本件交通違規
    行政處分之構成要件為汽車駕駛人駕駛汽車肇事致人受傷，
    即應採取必要之措施，並報告警察機關不同。而認原處分機
    關所為上開處分，並無不當，受處分人之異議為無理由，而
    駁回受處分人異議之聲明。
四、抗告意旨略以：受處分人並未肇事逃逸，事發當時被害人郭
    寶珍之人、車均無傾倒之情況，受處分人有搖下車窗詢問被
    害人，嗣認為沒有事後始駕車離去，不知被害人有受傷等語
    。
五、經查：受處分人一再辯稱當時感覺車身搖晃一下，被害人一
    直低頭，因察覺有異，故將車窗搖下來詢問，被害人未回答
    ，因被害人之人、車未倒地，並不知被害人有受傷，認為被
    害人沒有什麼狀況，才駕車離開等情。原裁定雖以被害人於
    偵查中所述，認定受處分人有認識到被害人受傷。惟觀被害
    人於偵查中稱：「（你覺得他知道他壓到你嗎？）應該知道
    ，因為他有在轉彎處停下來看我一下」「（外觀看得出有受
    傷嗎？）腳看的出來有挫傷，穿上鞋是看不出來的」（見第
    2564號偵查卷第15、16頁），則受處分人似有停下，且被害
    人腳部受傷從穿著之外觀看不出來。是受處分人是否確如其
    所辯，有停車查看，而不知被害人受傷，認為被害人沒有什
    麼事後方離去？猶有未明。而此關涉受處分人是否有上開違
    規行為之認定，自應予查明。
六、原審遽認受處分人之辯解不足採信，駁回受處分人聲明之異
    議，容有未洽。受處分人提起抗告，指摘原裁定不當，非全
    無理由，自應由本院將原裁定撤銷發回，由原法院查明後另
    為適法之裁定。
據上論結，應依道路交通管理處罰條例第89條、道路交通案件處
理辦法第26條、刑事訴訟法第413條前段，裁定如主文。
中    華    民    國    95    年    3     月    15    日
                  刑事第二庭審判長法  官  蔡國在
                                  法  官  江振義
                                  法  官  王詠寰
以上正本證明與原本無異。
不得再抗告。
                                  書記官  駱麗君
中    華    民    國    95    年    3     月    15    日


司法院資訊處製作；財團法人民間司法改革基金會備份。
